【裁判字號】    92,易,159
【裁判日期】    920423
【裁判案由】    竊盜
【裁判全文】
臺灣士林地方法院刑事判決                          九十二年度易字第一五九號
    公  訴  人  臺灣士林地方法院檢察署檢察官
    被      告  甲○○
右列被告因竊盜案件，經檢察官提起公訴（九十二年度偵字第一七八號），本院判決
如左：
    主  文
甲○○竊盜，處有期徒刑陸月，如易科罰金，以佰元折算壹日。
    事  實
一、甲○○意圖為自己不法之所有，於民國九十一年六月十一日下午五時許，見乙○
    ○所有之ＤＩ─四○五五號自用小貨車停放在台北市士林區○○○路○段一五○
    巷三十二號旁，有機可乘，遂以不詳之方法竊取該自用小貨車，於得手後拆解該
    車之車用電腦、空氣流量器、儀表板及車鎖各一組，並將該車丟棄在台北市士林
    區○○○路○段一七六巷口。嗣經員警於九十一年六月十三日在上開一七六巷口
    尋獲該車，並自該車拆解碼錶框上採集指紋，經送內政部警政署刑事警察局鑑驗
    後，始知上情。
二、案經台北市政府警察局士林分局報請台灣士林地方法院檢察署檢察官偵查起訴。
    理  由
一、訊據被告甲○○矢口否認有何竊盜犯行，辯稱沒有碰過該ＤＩ─四○五五號自用
    小貨車，伊可能係遭陷害云云，經查：
    (一)被害人乙○○所有之ＤＩ─四○五五號自用小貨車，於九十一年六月十一日在
      台北市士林區○○○路○段一五○巷三十號旁遭竊，並向臺北市政府警察局士
      林分局社子派出所報案。嗣於同年六月十三日，警方在台北市○○○路○段一
      七六巷口尋獲該自用小貨車，尋獲車輛後經被害人清點發現損失車用電腦、空
      氣流量器、儀表板、車鎖等情，業經被害人乙○○陳述明確，並有遭竊自用小
      貨車尋獲地點現場照片在卷可參（見偵查卷第十八頁）。
    (二)臺北市政府警察局士林分局偵查員張加珍從前開遭竊汽車採集到二枚指紋後，
      送交內政部警政署刑事警察局檢驗，經比對結果，發現與內政部警政署刑事警
      察局檔存之甲○○左食指、左拇指指紋相符，此有內政部警政署刑事警察局檢
      驗書及所附資料在卷可稽（見偵查卷第十四至十七頁）。又證人即採到指紋之
      偵查員張加珍於九十二年四月九日到庭證稱：渠於前開汽車採集指紋，在駕駛
      座零件即碼錶框上方採到二枚指紋等語，並當庭從附於偵查卷內所附之前開汽
      車內部照片指出採到指紋處，而加以標示（見偵查卷第十九頁第二張照片及本
      院九十二年四月九日審判筆錄第四頁），其並陳稱在發現前開汽車之地點，同
      時發現另部遭竊亦遭取走價值約十餘萬元零件之小客車，惟無法自該汽車取得
      任何指紋等情。衡諸被告甲○○陳稱其未碰過該輛小貨車，也不認識被害人等
      語，且被告從事土木業，足見被告並無正當合法之管道接觸上開汽車，其指紋
      卻留於該車儀表版上，則其因行竊該車而將指紋留於車上，證據確鑿，自難據
      上開辯解，為有利被告之認定。
    (三)綜上所述，被告所辯，顯係推諉卸責之詞，本件事證明確，被告犯行已堪認定
      。
二、核被告所為，係犯刑法第三百二十條第一項之竊盜罪。爰審酌被告之犯罪動機、
    目的、手段、犯罪所得、犯罪後之態度等一切情狀，量處如主文所示之刑，並諭
    易科罰金之折算標準，以資懲儆。
據上論斷，應依刑事訴訟法第二百九十九條第一項前段、刑法第三百二十條第一項、
第四十一條第一項，罰金罰鍰提高標準條例第一條前段、第二條，判決如主文。
本案經檢察官楊秀枝到庭執行職務。
中      華      民      國      九十二    年    四  月    二十三        日
                                   臺灣士林地方法院刑事第四庭
                                        法  官   趙  文  卿
右正本證明與原本無異。
如不服本判決，應於判決送達後十日內，向本院提出上訴狀。
                                        書記官  劉  政  惠
中      華      民      國      九十二    年    四  月    二十九        日
附錄本判決論罪科刑依據之法條：
刑法第三百二十條第一項：
  意圖為自己或第三人不法之所有，而竊取他人之動產者，為竊盜罪，處五年以下有
  期徒刑、拘役或五百元以下罰金。


司法院資訊處製作；財團法人民間司法改革基金會備份。
